臺灣臺北地方法院民事裁定
111年度法字第77號
聲  請  人  陳怡文即財團法人台北市福建省同鄉會文教基金會
            之董事長


相  對  人  財團法人台北市福建省同鄉會文教基金會

上列聲請人聲請變更相對人財團法人台北市福建省同鄉會文教基
金會捐助章程，本院裁定如下：
    主  文
一、相對人財團法人台北市福建省同鄉會文教基金會捐助章程第
    8條、第10條准予變更如附表「修正後條文」欄所示。
二、其餘聲請駁回。
三、聲請程序費用新臺幣1,000元由聲請人負擔。
    理  由
一、按財團之組織及其管理方法，由捐助人以捐助章程或遺囑定
    之。捐助章程或遺囑所定之組織不完全，或重要之管理方法
    不具備者，法院得因主管機關、檢察官或利害關係人之聲請
    ，為必要之處分；又為維持財團之目的或保存其財產，法院
    得因捐助人、董事、主管機關、檢察官或利害關係人之聲請
    ，變更其組織，民法第62條、第63條定有明文。是依上開規
    定聲請法院就捐助章程為必要處分者，應以財團之組織不完
    全，或重要之管理方法不具備，或維持財團之目的或保存其
    財產為要件，至不屬於上述事項之章程變更，祗需取得目的
    事業主管機關之許可，即可聲請該管法院辦理變更登記，無
    聲請法院處分之必要。
二、聲請意旨略以：聲請人為相對人之董事長，相對人係於民國
    66年10月18日經臺北市政府教育局北市教四字第40456號函
    核准設立，並聲請本院登記處核准發給法人登記證書（登記
    簿第35冊第39頁第732號）。茲因相對人前經董事會會議決
    議修訂捐助章程如附表所示，爰依民法第62條規定聲請准予
    變更章程等語。
三、經查，聲請人聲請准予變更相對人捐助章程第8條、第10條
    如附表所示，與該財團法人之立法精神並不違背，且與民法
    有關法人之規定亦無抵觸，復有臺北市政府教育局111年3月
    15日北市教終字第1113001148號函、董事會會議紀錄暨簽到
    單、修正前後之捐助章程、捐助章程修正條文對照表、法人
    登記證書等件為證，其聲請變更章程，尚無不合，應予准許
    。
四、至聲請人聲請准予變更相對人捐助章程第24條如附表所示部
    分，僅係章程修訂沿革之修正，核與捐助章程所定組織不完
    全或重要管理方法不具備、維持相對人設立目的或保存其財
    產無涉，依上說明，僅須向目的事業主管機關申請許可後，
    向法院登記處聲請辦理章程變更登記即可，而無聲請本院准
    予變更之必要，故此部分聲請，本院無由准許，自應駁回。
五、爰裁定如主文。
中　　華　　民　　國　　111 　年　　4 　　月　　19  　日
                  民事第九庭  法　官    梁夢迪
以上正本係照原本作成。
如不服本裁定應於送達後10日內向本院提出抗告狀，並繳納抗告
費新臺幣1,000元。
中　　華　　民　　國　　111 　年　　4 　　月　　19　　日
                              書記官    曹榮陞
附表：
條號 修正後條文 現行條文 修正理由 第8條 本基金會設董事會管理之，董事會由董事十五人組成，第一屆人選由發起人會議選聘之，第二屆以後董事由前一屆董事會選聘之。 本會得設監察人三人，互推一人為常務監察人。監察人由前一屆董事會選聘之。 監察人任期與董事同。 本會董事與監察人均為無給職，任期每屆四年。期滿改選，得連選得連任之，但期滿連任之董事，不得逾改選董事總人數五分之四。 本會董事，其總人數五分之一以上應具有與設立目的相關之專長或工作經驗。 本會董事相互間有配偶或三親等內親屬之關係者，不得超過總人數三分之一。 監察人相互間、監察人與董事間，不得有配偶或三親等內親屬之關係。 本基金會設董事會管理之，董事會由董事十一人組成，第一屆人選由發起人會議選聘之，第二屆以後董事由前一屆董事會選聘之。 本會另設監察人三人，互推一人為常務監察人。監察人由前一屆董事會選聘之。 監察人任期與董事同。 本會董事與監察人均為無給職，任期每屆三年。期滿改選，得連選得連任之，但期滿連任之董事，不得逾改選董事總人數五分之四。 本會董事，其總人數五分之一以上應具有與設立目的相關之專長或工作經驗。 本會董事相互間有配偶或三親等內親屬之關係者，不得超過總人數三分之一。 監察人相互間、監察人與董事間，不得有配偶或三親等內親屬之關係。 一、現行條文董事人數筆誤，修正為正確人數。 二、依財團法人法第四十條規定，明定董事之任期，每屆不得逾四年。 三、為使董事能夠有充分的時間協助基金會發展，故將每屆任期由三年改為四年。 第10條 本基金會由董事中互推董事長一人，對外代表本基金會、副董事長一人，任期四年，期滿改選，得連選得連任之。 董事長、代理董事長不得有財團法人法第42條第1項之情事，董事不得有財團法人法第42條第1項第5款之情事，其已充任者，當然解任，並由主管機關通知法院為登記。 本基金會由董事中互推董事長一人，對外代表本基金會、副董事長一人，任期三年，期滿改選，得連選得連任之。 董事長、代理董事長不得有財團法人法第42條第1項之情事，董事不得有財團法人法第42條第1項第5款之情事，其已充任者，當然解任，並由主管機關通知法院為登記。 配合第八條修正每屆董事之任期為四年，每屆董事長任期亦修正為四年。 第24條 本章程初訂於中華民國六十五年十月二十一日，第一次修訂於一○九年一月三日，第二次修訂於一一○年十二月十八日。 本章程初訂於中華民國六十五年十月二十一日，第一次修訂於一○九年一月三日。 新增本捐助章程修訂日期。